# 新金融工具准则对未弥补亏损影响

提问人：为理想而活 时间：2019-03-09 20:12:09
A+H 股企业在新金融工具准则影响下 金融资产期初累计计入其他综合收益的金额在处置时转入当期的留存收益（未分配利润）；期初累计的其他综合收益的负数，处置时转入未分配利润是亏损，此项亏损的未分配利润是否可以当做未弥补亏损，本期盈利的净利润可以弥补此项处置时转入未分配利润的亏损吗？依据是？

回答人：chenyiwei
此次只是会计准则的修改，税法并无对应修改。处置投资性资产，不论会计上如何处理，税务上都是在处置当期按照处置价款减去原始成本计入应纳税所得额，这部分应纳税所得额（即使会计上列入其他综合收益）是可以弥补税务上的累计亏损的。同理，如果处置发生亏损保留在其他综合收益和未分配利润借方，这部分亏损也应可以抵减处置当期的应纳税所得额。